test/src/gt-norm-yamls/N-tests_gt-norm.yaml
  Noun - immeel: # 1B g-v, CCVV > CV
    immeel+N+Sg+Nom: immeel
    immeel+N+Sg+Gen: immeel
    immeel+N+Sg+Acc: immeel
    immeel+N+Sg+Ill: imelân
    immeel+N+Sg+Loc: imelist
    immeel+N+Sg+Com: imeláin
    immeel+N+Sg+Abe: immeelttáá
    immeel+N+Ess: imelin
    immeel+N+Par: imelid
    immeel+N+Pl+Nom: imeleh
    immeel+N+Pl+Gen: imelij
    immeel+N+Pl+Acc: imelijd
    immeel+N+Pl+Ill: imeláid
    immeel+N+Pl+Loc: imelijn
    immeel+N+Pl+Com: imelijguin
    immeel+N+Pl+Abe: imelijttáá

  Noun - huksim: # 1C 2.st V > VV
    huksim+N+Sg+Nom: huksim
    huksim+N+Sg+Gen: huksim
    huksim+N+Sg+Acc: huksim
    huksim+N+Sg+Ill: huksiimân
    huksim+N+Sg+Loc: huksiimist
    huksim+N+Sg+Com: huksiimáin
    huksim+N+Sg+Abe: huksimttáá
    huksim+N+Ess: huksiimin
    huksim+N+Par: huksiimid
    huksim+N+Pl+Nom: huksiimeh
    huksim+N+Pl+Gen: huksiimij
    huksim+N+Pl+Acc: huksiimijd
    huksim+N+Pl+Ill: huksiimáid
    huksim+N+Pl+Loc: huksiimijn
    huksim+N+Pl+Com: huksiimijguin
    huksim+N+Pl+Abe: huksiimijttáá


  Noun - čuá´đáád: #
    čuá´đáád+N+Sg+Nom: čuáđáád
    čuá´đáád+N+Sg+Gen: čuáđáád
    čuá´đáád+N+Sg+Acc: čuáđáád
    čuá´đáád+N+Sg+Ill: čuá´đádân
    čuá´đáád+N+Sg+Loc: čuá´đádist
    čuá´đáád+N+Sg+Com: čuá´đádáin
    čuá´đáád+N+Sg+Abe: čuáđáádttáá
    čuá´đáád+N+Ess: čuá´đádin
    čuá´đáád+N+Par: čuá´đádid
    čuá´đáád+N+Pl+Nom: čuá'đádeh
    čuá´đáád+N+Pl+Gen: čuá'đádij
    čuá´đáád+N+Pl+Acc: čuá´đádijd
    čuá´đáád+N+Pl+Ill: čuá´đádáid
    čuá´đáád+N+Pl+Loc: čuá´đádijn
    čuá´đáád+N+Pl+Com: čuá´đádijguin
    čuá´đáád+N+Pl+Abe: čuá´đádijttáá



  Noun - fiijnes: # Useimmilla puhujilla supistuma, joillakin puhujilla 3-tavuinen.
    fiijnes+N+Sg+Nom: fiijnes
    fiijnes+N+Sg+Gen: [fijná, fijnás]
    fiijnes+N+Sg+Acc: [fijná, fijnás]
    fiijnes+N+Sg+Ill: [fijnás, fijnásân]
    fiijnes+N+Sg+Loc: [fijnást, fijnásist]
    fiijnes+N+Sg+Com: [fijnáin, fijnásáin]
    fiijnes+N+Sg+Abe: [fijnáttáá, fijnásttáá]
    fiijnes+N+Ess: [fijnesin, fijnásin]
    fiijnes+N+Par: [fijnesid, fijnásid]
    fiijnes+N+Pl+Nom: [fijnáh, fijnáseh]
    fiijnes+N+Pl+Gen: [fijnái, fijnásij]
    fiijnes+N+Pl+Acc: [fijnáid, fijnásijd]
    fiijnes+N+Pl+Ill: [fijnásáid, fijnásáid]
    fiijnes+N+Pl+Loc: [fijnáin, fijnásijn]
    fiijnes+N+Pl+Com: [fijnáiguin, fijnásijguin]
    fiijnes+N+Pl+Abe: [fijnáittáá, fijnásijttáá]
    
 # Supistuma priorisoidaan, annetaan oikeaksi normatiivisesti.



  Noun - uái´vát: # Ohtâ sane, kyehti lemma. Páágut teknisávt täid oohtân.
    uái´vát+N+Sg+Nom: [uái'vát, uáivát]
    uái´vát+N+Sg+Gen: [uái'vát, uái'váát]
    uái´vát+N+Sg+Acc: [uái'vát, uái'váát]
    uái´vát+N+Sg+Ill: [uái´vátân, uái'váátân]
    uái´vát+N+Sg+Loc: [uái´vátist, uái´vááttist]
    uái´vát+N+Sg+Com: [uái´vátáin, uái'vááttáin]
    uái´vát+N+Sg+Abe: [uái´váttáá, uái'vááttáá]
    uái´vát+N+Ess: [uái´váttin, uái'vááttin]
    uái´vát+N+Par: [uái´váttid, uái'vááttid]
    uái´vát+N+Pl+Nom: [uái´váteh, uái'váátteh]
    uái´vát+N+Pl+Gen: [uái´vátij, uái'vááttij]
    uái´vát+N+Pl+Acc: [uái´vátijd, uái'vááttijd]
    uái´vát+N+Pl+Ill: [uái'vátáid, uái'vááttáid]
    uái´vát+N+Pl+Loc: [uái'vátijn, uái'vááttijn]
    uái´vát+N+Pl+Com: [uái'vátijguin, uái'vááttijguin]
    uái´vát+N+Pl+Abe: [uái'vátijttáá, uái'vááttijttáá]

 # Härvinâš sääni. Sujâttem oro keevâtlávt monâmin siähálâs, kj. 502.
 # Käänteissanakirja: uái'vát: lok. uái'vááttist
 # Kalga-uv kieđâvuššâđ kyehtin sujâttemtijppân?


  Noun - kaavpug: #
    kaavpug+N+Sg+Nom: kaavpug
    kaavpug+N+Sg+Gen: kaavpug
    kaavpug+N+Sg+Acc: kaavpug
    kaavpug+N+Sg+Ill: [kaavpugân, ka'vpugân]
    kaavpug+N+Sg+Loc: ka´vpugist
    kaavpug+N+Sg+Com: ka´vpugáin
    kaavpug+N+Sg+Abe: ka´vpugttáá
    kaavpug+N+Ess: ka´vpugin
    kaavpug+N+Par: ka´vpugid
    kaavpug+N+Pl+Nom: ka´vpugeh
    kaavpug+N+Pl+Gen: ka´vpugij
    kaavpug+N+Pl+Acc: ka´vpugijd
    kaavpug+N+Pl+Ill: ka´vpugáid
    kaavpug+N+Pl+Loc: ka´vpugijn
    kaavpug+N+Pl+Com: ka´vpugijguin
    kaavpug+N+Pl+Abe: ka´vpugijttáá

  Noun - hääitis: # 2A v-k-v, t->tt, ää->á, i >á, VV > V
    hääitis+N+Sg+Nom: hääitis
    hääitis+N+Sg+Gen: háittás
    hääitis+N+Sg+Acc: háittás
    hääitis+N+Sg+Ill: háittásân
    hääitis+N+Sg+Loc: háittásist
    hääitis+N+Sg+Com: háittásáin
    hääitis+N+Sg+Abe: háittásttáá
    hääitis+N+Ess: [háittásin, hä'itisin, häitisin]
    hääitis+N+Par: [háittásid, hä'itisid, häitisid]
    hääitis+N+Pl+Nom: háittáseh
    hääitis+N+Pl+Gen: háittásij
    hääitis+N+Pl+Acc: háittásijd
    hääitis+N+Pl+Ill: háittásáid
    hääitis+N+Pl+Loc: háittásijn
    hääitis+N+Pl+Com: háittásijguin
    hääitis+N+Pl+Abe: háittásijttáá


  Noun - ča´skes: # 2A v > kk, e > a, ? > ?
    ča´skes+N+Sg+Nom: ča´skes
    ča´skes+N+Sg+Gen: časkas
    ča´skes+N+Sg+Acc: časkas
    ča´skes+N+Sg+Ill: časkasân
    ča´skes+N+Sg+Loc: časkasist
    ča´skes+N+Sg+Com: časkasáin
    ča´skes+N+Sg+Abe: časkasttáá
    ča´skes+N+Ess: [časkasin, ča´skesin]
    ča´skes+N+Par: [časkasid, ča´skesid]
    ča´skes+N+Pl+Nom: časkaseh
    ča´skes+N+Pl+Gen: časkasij
    ča´skes+N+Pl+Acc: časkasijd
    ča´skes+N+Pl+Ill: časkasáid
    ča´skes+N+Pl+Loc: časkasijn
    ča´skes+N+Pl+Com: časkasijguin
    ča´skes+N+Pl+Abe: časkasijttáá

  Noun - eebir: # 2A v - k -v, b > b'b, ee > iä, i>á
    eebir+N+Sg+Nom: eebir
    eebir+N+Sg+Gen: iäb´bár
    eebir+N+Sg+Acc: iäb´bár
    eebir+N+Sg+Ill: iäb´bárân
    eebir+N+Sg+Loc: iäb´bárist
    eebir+N+Sg+Com: iäb´báráin
    eebir+N+Sg+Abe: iäb´bárttáá
    eebir+N+Ess: [iäb´bárin, ebirin]
    eebir+N+Par: [iäb´bárid, ebirid]
    eebir+N+Pl+Nom: iäb´báreh
    eebir+N+Pl+Gen: iäb´bárij
    eebir+N+Pl+Acc: iäb´bárijd
    eebir+N+Pl+Ill: iäb´báráid
    eebir+N+Pl+Loc: iäb´bárijn
    eebir+N+Pl+Com: iäb´bárijguin
    eebir+N+Pl+Abe: iäb´bárijttáá


  Noun - kiärgus: # 2A d -kk, rg > r'g
    kiärgus+N+Sg+Nom: kiärgus
    kiärgus+N+Sg+Gen: kiär´gus
    kiärgus+N+Sg+Acc: kiär´gus
    kiärgus+N+Sg+Ill: kiä'rgusân
    kiärgus+N+Sg+Loc: kiä'rgusist
    kiärgus+N+Sg+Com: kiä'rgusáin
    kiärgus+N+Sg+Abe: kiä'rgusttáá
    kiärgus+N+Ess: [kiä'rgusin, kiärgusin]
    kiärgus+N+Par: [kiä'rgusid, kiärgusid]
    kiärgus+N+Pl+Nom: kiä'rguseh
    kiärgus+N+Pl+Gen: kiä'rgusij
    kiärgus+N+Pl+Acc: kiä'rgusijd
    kiärgus+N+Pl+Ill: kiä'rgusáid
    kiärgus+N+Pl+Loc: kiä'rgusijn
    kiärgus+N+Pl+Com: kiä'rgusijguin
    kiärgus+N+Pl+Abe: kiä'rgusijttáá



  Noun - kuálus: # 2A d -k, l > l'l
    kuálus+N+Sg+Nom: kuálus
    kuálus+N+Sg+Gen: kuál´lus
    kuálus+N+Sg+Acc: kuál´lus
    kuálus+N+Sg+Ill: [kuá'lusân, kuál´lusân]
    kuálus+N+Sg+Loc: kuál´lusist
    kuálus+N+Sg+Com: kuál´lusáin
    kuálus+N+Sg+Abe: kuál´lusttáá
    kuálus+N+Ess: [kuál´lusin, kuá'lusin]
    kuálus+N+Par: [kuál´lusid, kuá'lusid]
    kuálus+N+Pl+Nom: [kuál´luseh, kuá'luseh]
    kuálus+N+Pl+Gen: [kuál´lusij, kuá'lusij]
    kuálus+N+Pl+Acc: kuál´lusijd
    kuálus+N+Pl+Ill: kuál´lusáid
    kuálus+N+Pl+Loc: kuál´lusijn
    kuálus+N+Pl+Com: kuál´lusijguin
    kuálus+N+Pl+Abe: kuál´lusijttáá

  Noun - čiepâs: # 2A d -k, p > p'p
    čiepâs+N+Sg+Nom: čiepâs
    čiepâs+N+Sg+Gen: čiep´pâs
    čiepâs+N+Sg+Acc: čiep´pâs
    čiepâs+N+Sg+Ill: čiep´pâsân
    čiepâs+N+Sg+Loc: čiep´pâsist
    čiepâs+N+Sg+Com: čiep´pâsáin
    čiepâs+N+Sg+Abe: čiep´pâsttáá
    čiepâs+N+Ess: [čie´pâsin, čiep´pâsin]
    čiepâs+N+Par: [čie´pâsid, čiep´pâsid]
    čiepâs+N+Pl+Nom: čiep´pâseh
    čiepâs+N+Pl+Gen: čiep´pâsij
    čiepâs+N+Pl+Acc: čiep´pásijd
    čiepâs+N+Pl+Ill: čiep´pâsáid
    čiepâs+N+Pl+Loc: čiep´pâsijn
    čiepâs+N+Pl+Com: čiep´pâsijguin
    čiepâs+N+Pl+Abe: čiep´pâsijttáá



  Noun - veeskir: # 2A v -kk, sk s'k, ee >iä, VV V
    veeskir+N+Sg+Nom: veeskir
    veeskir+N+Sg+Gen: viäs´kár
    veeskir+N+Sg+Acc: viäs´kár
    veeskir+N+Sg+Ill: viäs´kárân
    veeskir+N+Sg+Loc: viäs´kárist
    veeskir+N+Sg+Com: viäs´káráin
    veeskir+N+Sg+Abe: viäs´kárttáá
    veeskir+N+Ess: [viäs´kárin, ve´skirin]
    veeskir+N+Par: [viäs´kárid, ve´skirid]
    veeskir+N+Pl+Nom: viäs´káreh
    veeskir+N+Pl+Gen: viäs´kárij
    veeskir+N+Pl+Acc: viäs´kárijd
    veeskir+N+Pl+Ill: viäs´káráid
    veeskir+N+Pl+Loc: viäs´kárijn
    veeskir+N+Pl+Com: viäs´kárijguin
    veeskir+N+Pl+Abe: viäs´kárijttáá

  Noun - käävir: # 2A v-k, v->h, VV > V
    käävir+N+Sg+Nom: käävir
    käävir+N+Sg+Gen: käähir
    käävir+N+Sg+Acc: käähir
    käävir+N+Sg+Ill: kähirân
    käävir+N+Sg+Loc: kähirist
    käävir+N+Sg+Com: kähiráin
    käävir+N+Sg+Abe: käähirttáá
    käävir+N+Ess: [kähirin, kävirin]
    käävir+N+Par: [kähirid, kävirid]
    käävir+N+Pl+Nom: kähireh
    käävir+N+Pl+Gen: kähirij
    käävir+N+Pl+Acc: kähirijd
    käävir+N+Pl+Ill: kähiráid
    käävir+N+Pl+Loc: kähirijn
    käävir+N+Pl+Com: kähirijguin
    käävir+N+Pl+Abe: kähirijttáá


  Noun - häänis: # 2A v-k-v, C > C (pelikukke) / CC,
    häänis+N+Sg+Nom: häänis
    häänis+N+Sg+Gen: háánnás
    häänis+N+Sg+Acc: háánnás
    häänis+N+Sg+Ill: hánásân
    häänis+N+Sg+Loc: hánásist
    häänis+N+Sg+Com: hánásáin
    häänis+N+Sg+Abe: hánásttáá vâi háánnásttáá
    häänis+N+Ess: [hánásin, hänisin]
    häänis+N+Par: [hánásid, hänisid]
    häänis+N+Pl+Nom: hánáseh
    häänis+N+Pl+Gen: hánásij
    häänis+N+Pl+Acc: hánásijd
    häänis+N+Pl+Ill: hánásáid
    häänis+N+Pl+Loc: hánásijn
    häänis+N+Pl+Com: hánásijguin
    häänis+N+Pl+Abe: hánásijttáá


  Noun - naver: # 2A
    naver+N+Sg+Nom: naver
    naver+N+Sg+Gen: nahhaar
    naver+N+Sg+Acc: nahhaar
    naver+N+Sg+Ill: naharân
    naver+N+Sg+Loc: naharist
    naver+N+Sg+Com: naharáin
    naver+N+Sg+Abe: nahhaarttáá
    naver+N+Ess: [naharin, naverin]
    naver+N+Par: [naharid, naverid]
    naver+N+Pl+Nom: nahareh
    naver+N+Pl+Gen: naharij
    naver+N+Pl+Acc: naharijd
    naver+N+Pl+Ill: naharáid
    naver+N+Pl+Loc: naharijn
    naver+N+Pl+Com: naharijguin
    naver+N+Pl+Abe: naharijttáá


  Noun - hiđes: # 2A
    hiđes+N+Sg+Nom: hiđes
    hiđes+N+Sg+Gen: hittás
    hiđes+N+Sg+Acc: hittás
    hiđes+N+Sg+Ill: hitásân
    hiđes+N+Sg+Loc: hitásist
    hiđes+N+Sg+Com: hitásáin
    hiđes+N+Sg+Abe: [hitásttáá, hittásttáá]
    hiđes+N+Ess: [hitásin, hiđesin]
    hiđes+N+Par: [hitásid, hiđesid]
    hiđes+N+Pl+Nom: hitáseh
    hiđes+N+Pl+Gen: hitásij
    hiđes+N+Pl+Acc: hitásijd
    hiđes+N+Pl+Ill: hitásáid
    hiđes+N+Pl+Loc: hitásijn
    hiđes+N+Pl+Com: hitásijguin
    hiđes+N+Pl+Abe: hitásijttáá



  Noun - kye´ver: # 2A
    kye´ver+N+Sg+Nom: kye´ver
    kye´ver+N+Sg+Gen: kyeppir
    kye´ver+N+Sg+Acc: kyeppir
    kye´ver+N+Sg+Ill: kye´pirân
    kye´ver+N+Sg+Loc: kye´pirist
    kye´ver+N+Sg+Com: kye´piráin
    kye´ver+N+Sg+Abe: kyeppirttáá
    kye´ver+N+Ess: [kye´pirin, kye´verin]
    kye´ver+N+Par: [kye´pirid, kye´verid]
    kye´ver+N+Pl+Nom: kye´pireh
    kye´ver+N+Pl+Gen: kye´pirij
    kye´ver+N+Pl+Acc: kye´pirijd
    kye´ver+N+Pl+Ill: kye´piráid
    kye´ver+N+Pl+Loc: kye´pirijn
    kye´ver+N+Pl+Com: kye´pirijguin
    kye´ver+N+Pl+Abe: kye´pirijttáá



  Noun - sajos: # 2A
    sajos+N+Sg+Nom: sajos
    sajos+N+Sg+Gen: saijoos
    sajos+N+Sg+Acc: saijoos
    sajos+N+Sg+Ill: sajosân
    sajos+N+Sg+Loc: sajosist
    sajos+N+Sg+Com: sajosáin
    sajos+N+Sg+Abe: saijoosttáá
    sajos+N+Ess: sajosin
    sajos+N+Par: sajosid
    sajos+N+Pl+Nom: sajoseh
    sajos+N+Pl+Gen: sajosij
    sajos+N+Pl+Acc: sajosijd
    sajos+N+Pl+Ill: sajosáid
    sajos+N+Pl+Loc: sajosijn
    sajos+N+Pl+Com: sajosijgin
    sajos+N+Pl+Abe: sajosijttáá



  Noun - naver: # 2A
    naver+N+Sg+Nom: naver
    naver+N+Sg+Gen: nahhaar
    naver+N+Sg+Acc: nahhaar
    naver+N+Sg+Ill: naharân
    naver+N+Sg+Loc: naharist
    naver+N+Sg+Com: naharáin
    naver+N+Sg+Abe: nahhaarttáá
    naver+N+Ess: [naharin, naverin]
    naver+N+Par: [naharid, naverid]
    naver+N+Pl+Nom: nahareh
    naver+N+Pl+Gen: naharij
    naver+N+Pl+Acc: naharijd
    naver+N+Pl+Ill: naharáid
    naver+N+Pl+Loc: naharijn
    naver+N+Pl+Com: naharijguin
    naver+N+Pl+Abe: naharijttáá
